【裁判字號】    90,上易,306
【裁判日期】    900404
【裁判案由】    竊盜
【裁判全文】
臺灣高等法院高雄分院刑事判決    九十年度上易字第三０六號
    上  訴  人
    即  被  告  乙○○
右上訴人因竊盜案件，不服臺灣屏東地方法院八十八年度易字第一一六一號，中華民
國八十九年十二月二十一日第一審判決（起訴案號：臺灣屏東地方法院檢察署八十八
年度偵字第四九四０號）提起上訴，本院判決如左：
    主  文
原判決撤銷。
乙○○竊盜，累犯，處有期徒刑柒月。
    事  實
一、乙○○於民國七十六年間曾因違反懲治盜匪條例案件，經判處有期徒刑十五年確
    定，嗣減刑為有期徒刑十一年六月確定，於八十四年四月二十一日縮短刑期假釋
    出監，迨至八十七年九月十七日縮刑假釋期滿，未經撤銷假釋，詎其仍不知悛悔
    ，於八十八年七月三日下午一時許，在屏東縣新園鄉○○路菜市場旁，見甲○○
    所有之車號ＷＬＬ─０九一號輕型機車鑰匙未取下，竟意圖為自己不法之所有，
    加以發動而竊取之，得手後將車牌卸下留供己用。嗣於同年月十一日下午二時五
    十分許，乙○○駕駛該機車至屏東縣萬丹鄉○○路三五四號萬丹國小活動中心旁
    施打毒品（另案處理）時，適為埋伏查緝毒品案件之員警李文裕當場查獲。
二、案經甲○○訴由高雄市政府警察局三民第一分局報請臺灣屏東地方法院檢察署檢
    察官偵查起訴。
    理  由
一、訊據上訴人即被告乙○○矢口否認右揭犯行，辯稱：伊自八十八年六月二十八日
    起至同年七月五日止，因重感冒住進東港「李澤醫院」接受診治，伊不可能去偷
    機車；被查獲施用毒品當天，伊係先由綽號「風鐘」之友人騎機車載伊去找朋友
    「晏江春」，再由「晏江春」騎機車載至萬丹鄉灣內村井仔頭「一郎」家附近，
    伊再自行去找「一郎」，後由「一郎」騎他的機車載至現場，隨後「一郎」即騎
    車去買針筒，伊僅在現場施打毒品，並未竊車，該車與伊無關，況若有竊車該機
    車手把上應會有伊之指紋云云。
二、經查：
（一）車號ＷＬＬ－０九一號輕型機車於上揭時地失竊一事，業據告訴人甲○○於警
      訊指訴綦詳，並有贓物認領收據及車輛竊盜資料個別查詢報表各一紙可資為證
      。另右揭事實，業據證人即埋伏查緝被告之員警李文裕於偵訊證述：伊得到線
      報說被告可能會到萬丹國小施打海洛因，就在萬丹國小附近埋伏，看到被告騎
 一部沒有懸掛車牌的機車到國小活動中心的角落，被告起先說是被人載去的，
      後來又改稱是走路去的，但伊從頭到尾都是看到被告單獨騎該機車進入萬丹國
      小，且查獲的時候，機車鑰匙未取下，排氣管也是熱的等語明確（參見偵卷第
      十三頁背面）。
（二）被告於警訊及原審審理時，俱以前揭情詞置辯，然被告於偵訊時曾供稱：「（
      『一郎』電話？）不知道。（是否知該車來源﹖）是『一郎』的。（為何他離
      開時，沒有將該車騎走﹖）他騎另外一部離開。（你們至何處騎來？）自媽祖
      廟騎至活動中心」（見偵卷第三頁背面），是被告就本件贓車來源之供述，先
      以不知何人所有、何人停放置辯，後又改稱係「一郎」所有，兩相齟齬，所辯
      已非無疑。另被告所稱之「一郎」，查其真實姓名為「施一郎」，該證人於被
      告在戒治所戒治期間，迭經原審傳喚、拘提無著，迨至被告出所後始到原審證
      稱：「那天有一個人我們叫他共村（音），載被告去我家，要我載他去萬丹我
      載他到那裡後，我放下他，我就離開去買注射針筒。（為何以前傳訊你都不到
      庭？被告出所後，你就到庭？）是他跟我說的，他也沒有要我在開庭時如何說
      ，不過那天我真的有載他去萬丹。（有無去媽祖廟？）沒有」（參見原審卷第
      一００頁），查其證詞與被告前開所辯，已有出入；又證人施一郎亦於本院證
      述：伊不能證明什麼，伊有載被告去萬丹很多次，哪一次伊不知道，他說伊去
      買針筒沒有錯，載他去以後就騎機車去買針筒，機車不是留在現場等語，參諸
      上揭事證，尚難以為有利被告之認定。再證人晏江春於原審證稱：八十八年七
      月中旬左右，伊曾載被告去「一郎」家附近，然後伊就自行離開等語，然證人
      晏江春未親身見聞其離去後被告之行止，其上開證言，無足佐證被告辯詞，亦
      難採為有利被告之證據。
（三）被告於八十八年六月二十八日至同年七月五日因病住進東港「李澤醫院」，無
      請假外出紀錄，可以行動，至是否有私自外出，則無法確知等情，業據該院函
      覆綦詳，惟查，被告自陳其病因為重感冒，衡諸一般醫院對病人短暫外出並無
      禁止，且缺乏人手二十四小時記錄病人之出入醫院資料，即難以此確認被告無
      出入醫院之情形，況被告時值青壯，重感冒尚非無法行動之重症，本件案發時
      間，距被告出院僅約二日，其時被告病況諒近痊癒，且順手扭轉未取下之鑰匙
      發動機車而竊取之，乃輕而易舉之行為，無需耗費高度體力，以被告其時之體
      能狀況及病情種類，顯非不能負荷，本院自難以其所辯得到被告並無竊車犯行
      之心證。況且，本院於徵得被告同意後，囑請法務部調查局之專業測謊鑑定人
      ，對被告施以控制問題法及混合問題法之鑑測結果認：被告稱：「(1)其係由一
      郎載去的；(2)扣案機車非其騎去」。經測試呈情緒波動之反應，研判有說謊一
      節，此有該局八十九年十一月十八日（八九）陸（三）字第八九一七三二三九
      號鑑定通知書一紙可稽，益徵被告供述之不實。末查，被告所辯機車手把上指
      紋一節，因查獲本案之員警未採指紋送鑑定，且查獲當天即將該機車發還給告
      訴人，致無法再作指紋之鑑定。惟綜上所述，本件事證已甚明確，被告犯行洵
      堪認定。
二、核被告所為，係犯刑法第三百二十條第一項之竊盜罪。又被告於七十六年間曾因
    違反懲治盜匪條例案件，經判處有期徒刑十五年確定，嗣減刑為有期徒刑十一年
    六月確定，於八十四年四月二十一日縮短刑期假釋出監，迨至八十七年九月十七
    日縮刑假釋期滿，未經撤銷假釋，其未執行之刑，以已執行論，有臺灣高等法院
    被告全國前案紀錄表可佐，其於五年內再犯本件有期徒刑以上之罪，為累犯，應
    依刑法第四十七條加重其刑。
三、原審以被告罪證明確，予以論罪科刑，固非無見，惟查被告僅竊取機車一部，且
    所竊上開機車市價僅為新台幣二萬元，金額尚非甚鉅，原審量處有期徒刑一年二
    月，尚嫌過重，即有不當。被告上訴否認犯罪，指摘原判決不當，雖無理由，然
    原判決既有可議，自應由本院撤銷改判。爰審酌被告年當青壯、不思勞動、犯後
    飾詞卸責、未見悔意及所竊財物係機車一部等一切情狀，量處如主文第二項所示
    之刑。
據上論結，應依刑事訴訟法第三百六十九條第一項前段、第三百六十四條、第二百九
十九條第一項前段，刑法第三百二十條第一項、第四十七條，罰金罰鍰提高標準條例
第一條前段，判決如主文。
本案經檢察官朱文彬到庭執行職務。
中    華    民    國      九十      年       四       月     四   日
                              臺灣高等法院高雄分院刑事第一庭
                                  審判長法官  翁慶珍
                                        法官  李春昌
                                        法官  周賢銳
右正本證明與原本無異。
不得上訴。
           書記官  黃琳群
中    華    民    國      九十      年       四       月    九    日
附錄本案論罪科刑法條
刑法第三百二十條第一項：
意圖為自己或第三人不法之所有，而竊取他人之動產者，為竊盜罪，處五年以下有期
徒刑、拘役或五百元以下罰金。
                                                                        Ｄ


司法院資訊處製作；財團法人民間司法改革基金會備份。
